# 同一集团内两家子公司将孙公司的股权100%转让给另外一家子公司会计核算

提问人：lingyanweizhen 时间：2016-03-13 22:56:11
同一集团内，A公司（85%）和B公司（15%)股权持有C公司，A公司和B公司通过股权转让，把C公司100%股权转让给D公司（以C公司的净资产同比例增资到D公司，注：净资产溢价）， 问题一：D公司增加实收资本的会计核算 问题二：D公司本年的期初数是否需要合并C公司的期初数 问题三：我为什么在做合并报告报表的时候相差C公司上一年度的未分配利润数字，原因是什么能帮我分析吗

回答人：chenyiwei
1 、D公司按同一控制下合并处理，取得C的长期股权投资的初始成本为C的净资产在集团合并报表层面的账面价值。 2 、是。